臺灣新北地方法院刑事判決
110年度訴字第657號
                                      111年度訴字第596號
                                      111年度訴字第619號
                                      111年度訴字第725號
公  訴  人  臺灣新北地方檢察署檢察官
被      告  謝昀辰



選任辯護人  羅盛德律師
被      告  楊宸紳



選任辯護人  蔡皇其律師
被      告  陳凡雅



選任辯護人  沈宏儒律師
            王聖傑律師
上列被告因違反組織犯罪防制條例等案件，經檢察官提起公訴（
110年度少連偵字第215號）及追加起訴(110年度偵字第45703號
、第45704號、111年度偵字第20408號、111年度偵字第16057號)
、移送併案審理（111年度偵字第16057號），本院判決如下：
    主  文
Ａ○○犯如附表一各編號「主文」欄所示之罪，各處如附表一各編
號「主文」欄所示之刑，應執行有期徒刑伍年。未扣案之犯罪所
得新臺幣柒萬捌仟陸佰貳拾肆元沒收，於全部或一部不能沒收或
不宜執行沒收時，追徵其價額。
楊宸紳犯如附表一編號4、7、9、10、11、16、17、20、21「主
文」欄所示之罪，各處如附表一編號4、7、9、10、11、16、17
、20、21「主文」欄所示之刑，應執行有期徒刑肆年陸月。
陳凡雅犯如附表一編號4、7、9、10、11、16、17、20、21「主
文」欄所示之罪，各處如附表一編號4、7、9、10、11、16、17
、20、21「主文」欄所示之刑，應執行有期徒刑參年陸月。未扣
案犯罪所得新臺幣參拾玖萬捌仟元沒收，於全部或一部不能沒收
或不宜執行沒收時，追徵其價額。
扣案如附表二編號1至49、52至77、80至84、87至90、92至95、9
7至100、105至109、112至116、118至120、122至127、129、130
所示之物品均沒收之。   
    事  實
一、Ａ○○(在詐欺機房內稱呼為「老闆」、「Jacky」)與楊宸紳夥
    同真實姓名不詳之成年人，於民國109年9月間起，共同基於
    發起、主持、操縱、指揮及招募具有持續性、牟利性、結構
    性犯罪組織之犯意聯絡，由楊宸紳提供資金並承租新北市○○
    區○○路0段000號12樓房屋作為詐欺機房(下稱本案詐欺機房
    ，商工登記名稱為「紅心數位行銷企業社」)，且申裝本案
    詐欺機房網路與提供其所申辦之中國信託商業銀行(下稱中
    信銀行)帳號000000000000號帳戶供作匯入詐欺款項，並推
    由Ａ○○擔任本案詐欺機房之現場負責人及提供所申辦之中信
    銀行帳號000000000000號帳戶供作匯入詐欺款項，以及向不
    知情之廖正豪取得其申辦第一商業銀行帳號00000000000號
    帳戶存摺、提款卡及密碼後，分別向藍新金流股份有限公司
    (下稱藍新公司)、綠界科技股份有限公司(綠界科技)申辦會
    員帳戶驗證成功，使得利用藍新公司及綠界科技提供與會員
    之虛擬帳戶及代收款項服務，進而在本案詐欺機房內發起、
    主持、操縱、指揮詐欺組織成員及招募他人參與詐欺組織(
    下稱本案詐欺組織)。Ａ○○於109年12月25日另募得詐欺組織
    成員陳凡雅(在詐欺機房內稱呼為「總經理」、「KIKI」、
    「SK」、「V」)後，陳凡雅即基於參與及招募他人加入詐欺
    組織之犯意，由陳凡雅在本案詐欺機房內面試招募新進之詐
    欺組織成員，且在本案詐欺機房內指導詐欺機手施以話術，
    以及提供其所成立「璽恩工作室」申辦之中信銀行帳號0000
    00000000號帳戶供匯入詐欺款項。Ａ○○、楊宸紳、陳凡雅（
    楊宸紳、陳凡雅均為追加起訴如附表一編號4、7、9、10、1
    1、16、17、20、21所示部分，其餘未據起訴）與陸續加入
    本案詐欺組織之乙○○、丁○○、酉○○、未○○、卯○○、戌○○、戊○○、Ｄ○○、玄○○(共犯結構詳如附表一所示「參與本案詐欺組
    織分工之共同被告」欄位，而其等9人所犯參與犯罪組織、
    加重詐欺罪部分，業經本院先行審結)，共同意圖為自己不
    法之所有，基於三人以上共同以電子通訊網際網路對公眾散
    布而犯詐欺取財之犯意聯絡，以假交友真詐財方式，利用交
    友軟體TINDER、JD、SweetRing、Pikabu、速約、WEDATE等
    編造虛構身分向不特定男性網友搭訕，其等分工方式如下；
    由戌○○、戊○○、Ｄ○○、玄○○等人擔任本案詐欺組織之一線機
    手，負責經營冒用美貌女子頭像照片之網路帳號，並與不特
    定男性網友搭訕，邀請該等男性網友加入通訊軟體LINE之好
    友；酉○○則擔任詐欺機房一線及二線機手、未○○擔任二線機
    手，而二線機手負責延用一線機手所虛構身分，繼續向該等
    男性網友施用詐術，其等以附表一所示之謊稱內容包括：欲
    購買手鍊、戒指等飾品當做生日禮物、需付款攝影套組、家
    中需錢孔急、因生病需要錢或有其他急用等云云，並為使該
    等男性網友深信不疑及投入更多金額，本案詐欺機房之行政
    人員卯○○遂負責彙整一線、二線機手與該等男性網友間之對
    話紀錄與乙○○、丁○○，使乙○○、丁○○了解欲扮演之角色人物
    後，旋負責出面與該等男性網友假意約會（乙○○約扮演7至8
    個角色；丁○○則扮演過蕭雨婷、王怡靜、黃君潔、張昱婷、
    陳婷瑄等女子），致使如附表一所示之黃○○、甲○○、辰○○、
    宙○○、庚○○、天○○、壬○○、Ｃ○○、寅○○、辛○○、亥○○、宇○○
    、Ｂ○○、丑○○、丙○○、癸○○、午○○、己○○、申○○、李奇彥、
    許書彰等21人均陷於錯誤，而各交付如附表一所示財物（支
    付方式包含轉帳匯款、超商代碼繳費、信用卡刷卡、見面交
    付現金等）。嗣於110年4月21日17時50分許，經警持本院核
    發之搜索票在本案詐欺機房當場查獲，並扣得如附表二所示
    物品。
二、案經Ｂ○○、黃○○、辰○○、甲○○、庚○○、天○○、Ｃ○○、己○○、申
    ○○訴由內政部警政署刑事警察局；壬○○、宙○○、辛○○、亥○○
    、午○○、寅○○訴由內政部警政署刑事警察局、新北市政府警
    察局永和分局；許書彰訴由新北市政府警察局永和分局；李
    奇彥訴由新北市政府警察局海山分局報告臺灣新北地方檢察
    署檢察官偵查起訴、追加起訴及移送併辦。
    理  由
壹、證據能力部分
一、關於違反組織犯罪防制條例之供述證據部分：
    按組織犯罪防制條例第12條第1項中段規定：「訊問證人之
    筆錄，以在檢察官或法官面前作成，並經踐行刑事訴訟法所
    定訊問證人之程序者為限，始得採為證據」，係以立法排除
    被告以外之人於警詢或檢察事務官調查中所為之陳述，得適
    用刑事訴訟法第159條之2、第159條之3及第159條之5之規定
    ，是證人於警詢時之陳述，於違反組織犯罪防制條例案件，
    即絕對不具有證據能力，自不得採為判決基礎；而上開組織
    犯罪防制條例第12條第1項規定，係排除一般證人於警詢陳
    述之證據能力之特別規定，然被告於警詢之陳述，對被告本
    身而言，則不在排除之列（最高法院97年度台上字第1727號
    、102年度台上字第3553號判決意旨參照）。準此，共同被
    告乙○○、丁○○、酉○○、未○○、卯○○、戌○○、戊○○、Ｄ○○、玄○○及如附表一所示被害人等分別於警詢中以被告或被害人身
    分所為之陳述，於被告Ａ○○、楊宸紳、陳凡雅違反組織犯罪
    防制條例部分，不具證據能力。
二、關於三人以上共同詐欺取財之供述證據部分： 　
　　被告以外之人於審判外之陳述，雖不符刑事訴訟法第159條
    之1至之4規定，而經當事人於審判程序同意作為證據，法院
    審酌該言詞陳述或書面陳述作成時之情況，認為適當者，亦
    得為證據；又當事人、代理人或辯護人於法院調查證據時，
    知有第159條第1項不得為證據之情形，而未於言詞辯論終結
    前聲明異議者，視為有前項之同意，同法第159條之5定有明
    文。本判決下列所引用屬於言詞陳述及書面陳述之傳聞證據
    部分，檢察官、被告Ａ○○、楊宸紳、陳凡雅及其等之辯護人
    於本院行準備程序時，對於下列所引用屬於傳聞證據之證據
    能力均未加爭執（見本院訴字657卷二第512至514頁、本院
    訴字619卷第99至101頁、第116至117頁】。嗣本院於審理程
    序調查各該傳聞證據，加以提示並告以要旨時，檢察官、被
    告3人及其等辯護人亦均未於言詞辯論終結前聲明異議（見
    本院訴字657卷三第122至165頁）。本院審酌上開證據資料
    作成時之情況，認均與本案待證事實具有關聯性，且尚無違
    法不當及證明力明顯過低之瑕疵，而認為以之作為證據應屬
    適當，自均得為證據，而有證據能力。
貳、實體部分
一、認定事實所憑之證據及理由： 　　
  ㈠被告Ａ○○、楊宸紳對上開全部犯罪事實，以及被告陳凡雅對上
    開之參與詐欺犯罪組織、加重詐欺之犯行，於本院審理中均
    已坦承不諱（見本院訴字657卷一第438至442頁、卷二第498
    至512頁、卷三第166頁、本院訴字619卷第92至98頁、第108
    至115頁)，核與證人即共同被告乙○○、丁○○、酉○○、未○○、
    卯○○、戌○○、戊○○、Ｄ○○、玄○○於警詢陳述、偵查證述及本
    院審理中供述（見少連偵卷一第2至9頁反面、少連偵卷二第
    4至12頁、少連偵卷三第4至14頁、少連偵卷四第4至12頁少
    連偵卷六第3至7頁、少連偵卷五第4至10頁、少連偵卷七第3
    至7頁、少連偵卷八第3至10頁、少連偵卷九第4至12頁、少
    連偵卷十第4至7頁、第10至12頁、第15至18、第21至24頁、
    第26至31頁、第34至40頁、第42至48、第50至58頁、第60至
    68頁、本院訴字657卷一第369至391頁、第397至417頁、第4
    23至439頁、本院訴字725卷第113至115頁）大致相符，並經
    證人即告訴人黃○○、甲○○、辰○○、宙○○、庚○○、天○○、壬○○
    、Ｃ○○、寅○○、辛○○、亥○○、Ｂ○○、午○○、己○○、申○○、李奇
    彥、許書彰、證人即被害人宇○○、丑○○、丙○○、癸○○於警詢
    指述（見如附表一卷證出處欄位所示告訴人、被害人指述之
    所在卷宗及頁數）明確。復有如附表一所示告訴人、被害人
    等提供之對話紀錄截圖及匯款紀錄、超商代收繳款證明、詐
    欺組織成員提供之貌美女子照片在卷可查（卷證出處見如附
    表一卷證出處欄位所示告訴人提供事證之所在卷宗及頁數）
    ，且有本院110年聲搜字595號搜索票、內政部警政署刑事警
    察局搜索扣押筆錄暨扣押物品目錄表、紅心數位行銷企業社
    手繪現場位置圖（見少連偵卷一第102至123頁、第178頁）
    、新北市政府警察局海山分局110年4月21日現場數位證物勘
    查證物編號為C4、C11、C15報告、勘察證物編號為C7-1、C8
    -6、C9-7報告、勘驗證物編號為C3、C13、C14報告、內政部
    警政署刑事警察局110年4月21日現場數位證物蒐證報告所附
    本案詐欺機房查獲之現場照片（少連偵卷一第150至176頁、
    少連偵卷八第159至173頁）、客資整理（new）、110年2月
    團隊業績報表、110年3月團隊業績報表、110年4月團隊業績
    報表、110年零用金、語音包檔案截圖、劇本1、劇本2、教
    戰守則、詐欺組織成員與被害人間對話紀錄、主播時數、工
    作群組對話紀錄、新客回客業務紀錄等（見少連偵卷十二第
    7至63頁）、共同被告乙○○手機內存LINE群組「白白工作群
    」之成員、與暱稱「巨乳巧老公」之對話紀錄及分別與群組
    「白白工作群」、「美妝師-樂樂」、「Elaine」等聊天紀
    錄文字、共同被告丁○○手機內存LINE群組「QBI代言人工作
    群」之成員、記事本內容及分別與暱稱「子○○」、「RON」
    之對話紀錄及LINE群組「QBI代言人工作群」聊天紀錄文字
    等（見少連偵卷六第36至53頁、少連偵卷七第36至53頁）及
    另案被告廖正豪申辦之第一商業銀行帳號00000000000號帳
    戶之開戶基本資料及交易明細、被告Ａ○○申辦中信銀行帳號0
    00000000000號帳戶之開戶基本資料、交易明細、被告楊宸
    紳申辦之中信銀行帳號000000000000號帳戶客戶基本資料、
    存款交易明細、自動化交易LOG資料-財金交易、網銀登入IP
    位置「203.204.59.79」、中嘉寬頻回覆之電子郵件、被告
    陳凡雅設立之璽恩工作室申辦中信銀行帳號000000000000號
    帳戶之基本資料及交易明細等、被告楊宸紳、Ａ○○註冊於藍
    新公司會員資料、如附表一所示告訴人、被害人匯款至虛擬
    帳號、以超商條碼付款所對應實體帳戶資料、綠界科技110
    年12月16日綠客字第1100000065號函暨會員編號0000000、0
    000000資料、紅心數位行銷企業社(追偵45703卷第87至95頁
    、第105至114頁、第115至119頁、第127至129頁、第131至1
    71頁、第443至447頁、北檢偵31540卷一第49至52頁)可稽，
    足認被告3人前揭任意性自白均與其等坦承之事實相符，堪
    以採信。
　㈡被告陳凡雅就招募他人加入本案詐欺組織部分，與被告Ａ○○、
    楊宸紳應成立共同正犯：
　1.按組織犯罪防制條例第4條第1項於106年4月19日修正公布之
    立法理由第2項載明：「刑法理論關於教唆、幫助犯罪之對
    象須為特定人，然犯罪組織招募對象不限於特定人，甚或利
    用網際網路等方式，吸收不特定人加入犯罪組織之情形，爰
    為防範犯罪組織坐大，無論是否為犯罪組織之成員，如有招
    募使人加入犯罪組織之行為，即有處罰之必要，爰增訂第1
    項，以遏止招募行為。再者，有招募他人加入犯罪組織之行
    為即應處罰，不以他人實際上加入犯罪組織為必要。」等語
    ，由是可知當時立法者係考量行為人利用網路、電話簡訊傳
    輸之便利、對象大量且不特定，廣泛對外就不特定人邀集加
    入犯罪組織，於刑法規範之教唆、幫助限於特定人且須教唆
    或幫助之他人確有為正犯行為情形下，行為人始能依教唆、
    幫助他人參與組織犯罪論處，對於防範犯罪組織之擴大實有
    不足，進而增定該條例第4條第1項，以此方式擴大原教唆、
    幫助之範圍及於對象不特定人，甚且該不特定人縱未因行為
    人之招募實際參與犯罪組織，均應成立招募他人加入犯罪組
    織罪，是無論招募特定人或不特定人，皆可構成招募他人加
    入犯罪組織罪。　
　2.查被告陳凡雅於本院準備程序時供承：我受被告Ａ○○指示面
    試機房成員，我有跟新人講解要做之工作，有面試過負責與
    客人約會之共同被告丁○○等語(本院訴字619卷第114至115頁
    )，而證人即共同被告Ａ○○於本院審理時證稱：我們是用104
    （人力資源網站）去招募成員，被告陳凡雅會去面試新進人
    員，這是她的工作內容，業務有問題也會問她，只要是104
    找到之人都會發通知，會讓他們上班一段時間再看報表決定
    是否續用，（審判長問：何人去找人力銀行刊登召募廣告？
    ）我們一開始就確定要用104去找員工，所以一開始就跟104
    簽約，（審判長問：去找104招募人進來時，陳凡雅進紅心
    數位行銷企業社了沒？）被告陳凡雅進來跟沒進來前，都是
    用104在找人，他們會寫履歷，有履歷表給他們填，也會稍
    微聊一下他工作上的狀況，像是之前做什麼，然後什麼原因
    離職，就是跟一般的面試差不多等語（見本院訴字657卷三
    第90頁、第95頁、第108頁、第114至117頁），已堪認本案
    詐欺組織係在網路刊登徵才訊息以招募不特定對象至本案詐
    欺機房內從事詐欺犯行之事。而被告陳凡雅工作項目之一，
    即一同為在本案詐欺機房內負責面試因見人力資源網站徵才
    訊息而投遞履歷、抑或逕行撥打電話詢問工作之不特定人，
    並藉由面試吸納該等不特定人進入本案詐欺組織，是不論被
    告陳凡雅是否受被告Ａ○○之指示擔任面試招募人員之機房工
    作，均應無礙於其有招募不特定人參與本案詐欺組織之事實
    。
　3.況共同被告玄○○於本院準備程序中亦供稱：被告陳凡雅是面
    試我之人並告知我業績獎金運作機制，我填入職表單後就開
    始上班等語；共同被告Ｄ○○於本院準備程序中也供稱：現場
    是被告陳凡雅面試我，她告訴我要銷售首飾等語；共同被告
    卯○○於本院準備程序時亦供述：我是在104人力銀行看見應
    徵行政人員，就去面試，是被告陳凡雅面試我等語在卷（見
    本院訴字卷第725頁第116頁），由上可知本案至少有共同被
    告玄○○、Ｄ○○、卯○○均係瀏覽網路上人力網站刊登之招聘內
    容後，經被告陳凡雅面試告知工作內容即在本案詐欺機房從
    事詐騙行為，且其等與被告陳凡雅間原本並不相識。是以，
    被告陳凡雅招募面試之舉，係屬廣泛邀集瀏覽徵才網頁之人
    加入本案詐欺組織並有藉此擴大犯罪組織之意欲，其與被告
    Ａ○○、楊宸紳間具有共同招募他人參與本案詐欺組織之犯意
    聯絡及行為分擔，應屬明確。
  ㈢是以，本案事證明確，被告3人犯行均堪認定，應予依法論科
    。　
二、論罪：
  ㈠罪名認定：
　　按組織犯罪防制條例所稱犯罪組織，指三人以上，以實施強
    暴、脅迫、詐術、恐嚇為手段或最重本刑逾5年有期徒刑之
    罪，所組成具有持續性或牟利性之有結構性組織，組織犯罪
    防制條例第2條第1項定有明文。查本案詐欺組織為被告Ａ○○
    、楊宸紳夥同真實姓名不詳之成年人共同發起、主持，由楊
    宸紳提供資金並承租機房及辦理「紅心數位行銷企業社」之
    工商登記，推由被告Ａ○○擔任本案詐欺機房之現場負責人以
    操縱、指揮詐欺組織成員及招募他人陸續參與詐欺組織，而
    被告陳凡雅在本案詐欺機房內，受被告Ａ○○指示，負責招募
    面試新進成員並指導施以詐術之方式，共同與陸續加入詐欺
    組織之共同被告乙○○、丁○○、酉○○、未○○、卯○○、戌○○、戊○○、Ｄ○○、玄○○等人，在本案詐欺機房內，先由第一線、第
    二線機手在網際網路上之交友軟體，接續以貌美女子頭像及
    暱稱向不特定公眾散布求友訊息，誘使被害人等陷於錯誤，
    進而詐取財物，再指派女性成員與男性網友會面，使被害人
    等均深信不疑，足見本案詐欺機房所實施之詐欺取財犯行，
    係經由縝密之計畫與分工、相互配合而完成之犯罪，且係由
    多數人所組成，於一定期間內存續，而以實施詐欺為牟利手
    段，為具有完善結構之組織，自屬三人以上以實施詐術為手
    段所組成具有持續性、牟利性之有結構性犯罪組織無疑。且
    被告Ａ○○、楊宸紳對於所發起、主持、操縱、指揮及招募成
    員，被告陳凡雅對於其參與、招募成員之詐欺集團，係屬三
    人以上，以網際網路散布不實交友訊息之詐術手段，所組成
    具有持續性或牟利性之有結構性組織一節，本即具有認識，
    是核被告被告Ａ○○、楊宸紳所為，均係犯組織犯罪防制條例
    第3條第1項前段之發起、主持、操縱、指揮犯罪組織罪、同
    條例第4條第1項之招募他人加入犯罪組織罪、刑法第339條
    之4第1項第2款、第3款之三人以上共同以網際網路對公眾散
    布詐欺取財罪；核被告陳凡雅所為，係犯組織犯罪防制條例
    第3條第1項後段之參與犯罪組織罪、同條例第4條第1項之招
    募他人加入犯罪組織罪、刑法第339條之4第1項第2款、第3
    款之三人以上共同以網際網路對公眾散布詐欺取財罪。
　㈡吸收犯：
　　按發起、主持、操縱或指揮組織之各行為間具有高、低度之
    吸收關係，是被告Ａ○○、楊宸紳所為發起、主持、操縱、指
    揮本案詐欺機房，其嗣後之主持、操縱、指揮行為均為先前
    之發起行為所吸收，均應論以組織犯罪防制條例第3條第1項
    前段之發起犯罪組織罪。
　㈢變更起訴法條：
　⒈至追加起訴及併辦意旨雖認被告陳凡雅於109年9月間起，與
    被告Ａ○○、楊宸紳共同基於發起、主持及指揮詐欺組織之犯
    意聯絡，並本案詐欺機房內擔任現場負責人，因認被告陳凡
    雅亦涉犯組織犯罪防制條例第3條第1項前段之發起、主持、
    操控及指揮犯罪組織罪嫌。
　⒉然按組織犯罪防制條例第3條第1項前段與後段，分別就「發
    起、主持、操縱或指揮」犯罪組織之人，與單純「參與」犯
    罪組織之人，所為不同層次之犯行，分別予以規範，並異其
    刑度，前者較重，後者較輕，係依其情節不同而為處遇。其
    中有關「操縱」、「指揮」與「參與」間之分際，乃在「操
    縱」、「指揮」係為某特定任務之實現，可下達行動指令、
    統籌該行動之行止，而居於核心角色，始足以當之；至「參
    與」則指一般之聽取號令、實際參與行動之一般成員。而公
    訴人認被告陳凡雅涉有發起、主持、操縱及指揮犯罪組織罪
    嫌，無非係以被告Ａ○○、共同被告乙○○、丁○○、酉○○、未○○
    、卯○○、戌○○、戊○○、Ｄ○○、玄○○於警詢及偵查中之陳述、
    被告陳凡雅所成立璽恩工作室申辦之前揭中信銀行帳戶用以
    匯入詐得款項為其主要論據。
　⒊訊據被告陳凡雅固坦承加入本案詐欺機房，惟堅決否認有何
    發起、主持、操控及指揮犯罪組織之犯行，辯稱：我當時係
    由被告Ａ○○詢問我要不要參加本案詐欺機房，我不是發起組
    織之人，我受被告Ａ○○之指示，在本案詐欺機房內做報表整
    理，薪水是算好交給我發，而我會跟現場之人講解一線機手
    為新客手、二線機手為回客手等分工方式，要以交朋友方式
    使對方購入商品，我會把被告Ａ○○要求之標準帶到現場，並
    在現場督促機房成員有無達標，我承認這是參與组織及詐欺
    取財，但我不是指揮組織之人，而璽恩工作室是我原本從事
    電商所設立，我在紅心數位行銷企業社上班後就沒有在經營
    璽恩工作室，被告Ａ○○就跟我說借給他用等語。被告之辯護
    人為被告辯以：被告並未發起及指揮組織，僅為參與組織等
    語。
  ⒋經查：
　⑴證人即共同被告Ａ○○於本院審理時結證稱：被告陳凡雅加入時
    間於109年12月間，她不是發起人，是我招攬她進入本案詐
    欺機房，算是擔任管理職，其工作內容為業務人員有問題可
    以問她，她能應對跟解決就好，像是另一個主管，就是負責
    業務要如何銷售，或是客人如果突然問了一句話，業務不知
    道如何回覆時，可以問被告陳凡雅，但業務也不一定會照著
    被告陳凡雅指示去做，她跟我都會發薪水，但薪水核發基本
    上有報表，把數字KEY上報表就好，不需再核算，（審判長
    問：你方才提到職稱是好像員工這樣叫，為何陳凡雅會被稱
    為總經理？）因為主管就只有總經理這個職稱等（見本院訴
    字657卷三第93至94頁、第106至108頁、第111頁）；證人即
    共同被告楊宸紳於本院審理時亦結證稱：我不認識被告陳凡
    雅，也沒見過她，就我所知，紅心數位行銷企業社之現場主
    管，我只知道是被告Ａ○○等語。（見本院訴字657卷三第120
    頁、第122頁），由此堪認被告陳凡雅係於109年12月間，經
    被告Ａ○○招募始參與本案詐欺組織，與早已於109年9月間即
    籌劃發起、主持本案詐欺組織之被告楊宸紳並不認識，尚難
    認事後始加入之被告陳凡雅先前能與被告Ａ○○、楊宸紳有共
    同發起、主持詐欺組織之情事。
　⑵而被告陳凡雅雖於本案詐欺機房內，有指導詐欺組織成員如
    何施以詐術及應對被害人方式，並督促業績及發放薪水，且
    在本案詐欺機房內有「總經理」之稱呼乙節，除為證人Ａ○○
    證述如上，並核與證人即共同被告乙○○於偵查時證稱：被告
    陳凡雅有叫我去跟客人吃飯聊天等語，而於本院準備程序時
    供稱：被告陳凡雅有跟我說去現場要跟客人說什麼話等語；
    證人即共同被告丁○○於偵查中亦證稱：我不清楚KIKI（即被
    告陳凡雅）女主管工作內容，她會負責發薪水等語；證人即
    共同被告酉○○於本院準備程序時供稱：被告陳凡雅在現場教
    我們如何販售商品，一線及二線機手、見客之人要作什麼，
    擔任主管，她也會發薪水等語；證人即共同被告未○○於本院
    準備程序時供稱：被告陳凡雅會在現場督促我們有沒有達標
    等語；證人卯○○於本院準備程序時供稱：被告陳凡雅每天會
    到本案詐欺機房督促業績，會發薪水給我們等語；證人戊○○
    於偵查中亦證稱：被告陳凡雅是總經理，被告Ａ○○是老闆，
    工作公約或規定為被告Ａ○○規定，後來是被告陳凡雅等語，
    於本院準備程序時供稱：被告陳凡雅會安排工作給我們，告
    訴我們今天的目標是多少等語；證人即共同被告Ｄ○○於偵查
    中證稱：被告陳凡雅是管理職等語；證人即共同被告玄○○於
    偵查中證稱：稱呼「SK」（即被告陳凡雅）之人會負責紀錄
    及結算業績，是女性經理等語，於本院準備程序時供稱：業
    績獎金運作機制是被告陳凡雅告訴我，且她也會發薪水等語
    情節大致相符（見少連偵卷十第4頁背面、第11頁、第44頁
    背面、第52頁、第63頁、本院訴字725卷第115至116頁），
    再觀諸本案詐欺機房成員間之工作群組對話紀錄所示，除詐
    欺機房成員間彼此匯報工作進度外，亦有見被告陳凡雅（通
    訊軟體暱稱「SK」）告知應如何與被害人應對，且表示如有
    問題可標註「＠Jacky」(即被告Ａ○○)詢問，以及與成員討論
    請假排班，並發現與被害人見面時間無法銜接而指示應如何
    更改時間、催促集團成員製作客資紀錄等情，有通訊軟體LI
    NE群組「白白工作群」之成員、「QBI代言人工作群」聊天
    紀錄文字等在卷（見少連偵卷六第36至53頁、少連偵卷七第
    36至52頁背面），堪認被告陳凡雅在本案詐欺機房內，確有
    指導機房成員施以詐術之方式、管理出缺勤、派發薪水等情
    。
　⑶惟被告陳凡雅縱有負責指導本案詐欺機房內成員如何應對被
    害人，並依報表核算業績獎金發放薪水，其地位及負責之層
    級較共同被告乙○○等人為高，屬機房主管地位之事，然機房
    成員倘有問題仍須在對話訊息內標註向被告Ａ○○詢問，已如
    上述，且本案詐欺集團層級分明，任務分配明確，被告陳凡
    雅仍僅屬聽從於被告Ａ○○之指示，從事指導機手之主管工作
    ，衡其性質上僅係上游幹部權責布達詐術手段及協助排假、
    派發薪水之人，或屬詐欺集團上游與下游機手、會面手間溝
    通管理之橋樑，並非居於操縱、指揮本案詐欺組織之核心地
    位，抑未有何統籌、計畫組織經營或得對機房內成員配薪高
    低、酬勞分配等事項之決定權限。且縱使被告陳凡雅提供其
    設立璽恩工作室所申辦之中信銀行帳戶與本案詐欺組織作為
    匯入詐得款項之用，然證人Ａ○○於本院準備程序中亦已供稱
    ：因為我跟被告楊宸紳帳戶之第三方支付功能被鎖住，所以
    才會跟被告陳凡雅借帳戶使用等情明確(見本院訴字657卷第
    511至512頁)，亦可佐被告陳凡雅僅因被告Ａ○○請託始會交付
    該帳戶作本案詐得款項匯入之用，要難據此認定其在詐欺組
    織中地位能與被告Ａ○○、楊宸紳相當。是被告陳凡雅既僅係
    指導成員施用詐術方式、轉達指令及協助派發薪水之人，並
    在上游幹部即被告Ａ○○授權範圍內傳遞相關之業務資訊與機
    房機手等一般成員，自應僅論以「參與」而非「操縱」、「
    指揮」犯罪組織罪。
  ⑷至追加起訴及併辦意旨雖有認事實欄一、部分，被告陳凡雅
    所係犯組織犯罪防制條例第3條第1項前段發起、主持、操縱
    、指揮組織罪云云，惟本院業已認定被告行為屬同條例第3
    條第1項後段參與犯罪組織之罪，經本院說明如前，此部分
    追加起訴及併辦意旨容有誤會，惟因基本社會事實同一，且
    概屬被告陳凡雅及其辯護人於本院審理時訴訟攻防所在，並
    無礙於防禦權之行使，爰依職權變更起訴法條而審理判決。
　㈣共同正犯：
　⒈按共同正犯之數行為人，在合同意思範圍以內，各自分擔犯
    罪行為之一部，相互利用他人之行為，以達其犯罪目的者，
    即應對全部發生之結果，共同負責；共同正犯之成立，祇須
    具有犯意之聯絡及行為之分擔，既不問犯罪動機起於何人，
    亦不必每一階段均有參與。其意思之聯絡不限於事前有協議
    ，僅於行為當時有共同犯意之聯絡者，亦屬之。而表示之方
    法，不以明示通謀為必要，即相互間有默示之合致，亦無不
    可，且意思之聯絡，不以數人間直接發生者為限，即有間接
    之聯絡者，亦包括在內。是於集團式之犯罪，原不必每一共
    犯均有直接聯繫，亦不必每一階段均參與，祇須分擔犯罪行
    為之一部，即應對於全部所發生之結果共同負責，倘犯罪結
    果係因共同正犯之合同行為所致者，無論出於何人所加，在
    共同正犯間均應同負全部之責，並無分別何部分為孰人下手
    之必要。復觀諸詐欺機房之犯罪型態，自架設網路機房、取
    得帳戶、連線網路進入通訊軟體到實行詐騙、彙整被害人資
    訊及話術、進行會面取信被害人及取贓、分贓等階段，乃需
    由多人縝密分工方能完成之集團性犯罪，倘有其中某一環節
    脫落，將無法順遂達成詐欺之結果。因此，詐欺機房內之各
    個成員，固因各自分工不同而未必均就詐欺各被害人之犯行
    從頭到尾始終參與其中，惟其等共同詐欺之意思，非但並無
    軒輊，甚至有利用集團其他成員之各自行為，以遂詐欺之犯
    罪結果。則其等既參與實行各個分工之人，縱非全然認識或
    確知彼此參與分工細節，然其等對於各別係從事整體犯罪行
    為之一部既有所認識，且以共同犯罪意思為之，即應就加重
    詐欺取財所遂行各階段行為全部負責。
　⒉查被告Ａ○○、楊宸紳就其等於109年9月間所發起之犯罪組織，
    而該組織相互利用彼此之行為，以達遂行詐欺被害人財物之
    目的，均當有所認識，自不待言，被告Ａ○○如附表一各編號
    、被告楊宸紳就檢察官起訴部分之如附表一編號4、7、9、1
    0、11、16、17、20、21所示加重詐欺犯行，均應擔負共犯
    責任；被告陳凡雅於109年12月25日起參與本案詐欺組織，
    就檢察官起訴之如附表一編號4、7、9、10、11、16、17、2
    0、21所示加重詐欺犯行，亦均有參與詐欺構成要件之部分
    行為並相互利用他人之犯罪結果，以共同達成犯罪之目的，
    並就參與集團詐欺時期所得，均以底薪受領之方式朋分贓款
    ，為被告陳凡雅於本院準備程序中自承在卷(見本院訴字619
    卷第114頁)，就該參與時期並為檢察官起訴部分，均應共同
    負責。是被告3人於如附表一「本院本判決經檢察官起訴審
    理之被告」欄位所對應本案詐欺機房所為加重詐欺犯行，均
    與被告3人相互之間，以及如附表一「參與本案詐欺組織分
    工之共同被告」欄位所示之人，就加重詐欺犯行成立具有犯
    意聯絡、行為分擔，均應屬共同正犯。
  ⒊另被告Ａ○○、楊宸紳就所犯組織犯罪防制條例第3條第1項前段
    及同條例第4條第1項之罪，既由被告楊宸紳出資、出名設立
    本案詐欺機房，推由被告Ａ○○在現場操縱、指揮、招募犯罪
    組織成員，其等間亦具有發起、主持、操縱及指揮犯罪組織
    與招募他人參與犯罪組織之犯意聯絡、行為分擔，亦均應論
    以共同正犯。
　㈤想像競合：
　⒈按組織犯罪防制條例第3條第1項前段、後段之發起、參與犯
    罪組織罪與同條利第4條第1項之招募他人加入犯罪組織罪，
    兩罪間性質與行為態樣不同。又考諸招募他人加入犯罪組織
    之立法意旨，犯罪組織招募之對象不限於特定人，且為防範
    犯罪組織坐大，無論是否為犯罪組織之成員，或被招募之人
    實際上有無因此加入犯罪組織，只要行為人有招募他人加入
    犯罪組織之行為，即有處罰之必要，以遏止招募行為，是發
    起、參與犯罪組織與招募他人加入犯罪組織之行為，二者侵
    害之法益不同，亦不具行為客體之同一性，行為人實施其中
    一行為，難認會伴隨實現另一構成要件之行為，二者亦無階
    段關係可言，顯非法規競合之補充或吸收關係。惟發起犯罪
    組織或參與犯罪組織並招募他人加入犯罪組織之犯行，均是
    發起或參與該組織之行為繼續中，本於便利該組織運作之同
    一目的，而招募他人加入該組織，自應依想像競合犯從一重
    處斷，合先敘明。
　⒉再按刑罰責任之評價與法益之維護息息相關，對同一法益侵
    害為雙重評價，是過度評價；對法益之侵害未予評價，則為
    評價不足，均為法之所禁。再按加重詐欺罪，係侵害個人財
    產法益之犯罪，其罪數之計算，核與發起、參與犯罪組織罪
    之侵害社會法益有所不同，審酌現今詐欺集團之成員皆係為
    欺罔他人，騙取財物，方參與以詐術為目的之犯罪組織。倘
    若行為人於發起或參與詐欺犯罪組織之行為繼續中，先後多
    次為加重詐欺之行為，因參與犯罪組織罪為繼續犯，犯罪一
    直繼續進行，直至犯罪組織解散，或其脫離犯罪組織時，其
    犯行始行終結。故該發起或參與犯罪組織與其後之多次加重
    詐欺之行為皆有所重合，然因行為人僅為一參與犯罪組織行
    為，侵害一社會法益，屬單純一罪，應僅就「該案中」與發
    起或參與犯罪組織罪時間較為密切之首次加重詐欺犯行論以
    發起或參與犯罪組織罪及加重詐欺罪之想像競合犯，而其他
    之加重詐欺犯行，祗需單獨論罪科刑即可，無需再另論以發
    起或參與犯罪組織罪，以避免重複評價。是如行為人於發起
    或參與同一詐欺集團之多次加重詐欺行為，因部分犯行發覺
    在後或偵查階段之先後不同，肇致起訴後分由不同之法官審
    理，為裨益法院審理範圍明確、便於事實認定，即應以數案
    中「最先繫屬於法院之案件」為準，以「該案件」中之「首
    次」加重詐欺犯行與發起或參與犯罪組織罪論以想像競合。
    縱該首次犯行非屬事實上之首次，亦因發起或參與犯罪組織
    之繼續行為，已為該案中之首次犯行所包攝，該發起或參與
    犯罪組織行為之評價已獲滿足，自不再重複於他次詐欺犯行
    中再次論罪，俾免於過度評價及悖於一事不再理原則。至於
    「另案」起訴之他次加重詐欺犯行，縱屬事實上之首次犯行
    ，仍需單獨論以加重詐欺罪，以彰顯刑法對不同被害人財產
    保護之完整性，避免評價不足（最高法院109年度台上字第3
    945號判決意旨參照）。
  ⒊查被告3人如附表一「本院本判決經檢察官起訴審理之被告」
    欄位所示，係就其等各該對應附表一所示犯行，均係犯刑法
    第339條之4第1項第2款、第3款之三人以上共同以網際網路
    對公眾散布詐欺取財罪，而被告Ａ○○就如附表一編號19所示
    加重詐欺犯行；被告楊宸紳、陳凡雅就如附表一編號11所示
    加重詐欺犯行，均為其等於本院最先繫屬之首次組織犯行。
    是被告Ａ○○就如附表一編號19、被告楊宸紳就如附表一編號1
    1所示各該次加重詐欺犯行，另犯組織犯罪防制條例第3條第
    1項前段之發起犯罪組織罪、同條例第4條第1項招募他人參
    與組織罪；被告陳凡雅就如附表一編號11所示該次加重詐欺
    犯行，另犯同條例第3條第1項後段參與組織、同條例第4條
    第1項招募他人參與組織罪。而被告Ａ○○就如附表一編號19、
    被告楊宸紳就如附表一編號11所示之首次加重詐欺犯行、發
    起及招募組織犯罪間；被告陳凡雅就如附表一編號11所示首
    次加重詐欺犯行、參與及招募組織犯罪間，在自然意義上雖
    非完全一致，然均有實行行為局部同一之情形，且犯罪目的
    單一，依一般社會通念，認應評價為一罪方符合刑罰公平原
    則，均為想像競合犯，是被告Ａ○○就如附表一編號19、被告
    楊宸紳就如附表一編號11所示犯行部分，均應依刑法第55條
    規定從一重之發起犯罪組織罪處斷；被告陳凡雅就如附表一
    編號11所示犯行，則從一重論以加重詐欺取財罪。 
  ㈥數罪併罰：
　  被告Ａ○○就如附表一各編號所對應之各犯行(共21罪)；被告
    楊宸紳、陳凡雅均就如附表一編號4、7、9、10、11、16、1
    7、20、21所對應之各犯行(各9罪)，係分別侵害社會法益或
    不同被害人之財產法益，犯意各別、行為互殊，均應予分論
    併罰。　　
　㈦另檢察官以地○○111年度偵字第16057號案件移送併辦被告Ａ○○
    部分，與已起訴部分如附表一編號4、7、9、10、11、16、1
    7所示之犯罪事實相同，本院自應併予審酌。
三、科刑:
  ㈠被告Ａ○○所犯組織犯罪防制條例部分，應減輕其刑：
　  按組織犯罪防制條例第8條第1項規定：「犯第三條之罪自首
    ，並自動解散或脫離其所屬之犯罪組織者，減輕或免除其刑
    ；因其提供資料，而查獲該犯罪組織者，亦同；偵查及審判
    中均自白者，減輕其刑」。查被告Ａ○○於偵查、本院準備程
    序、審理時，均就發起、主持、操縱、指揮犯罪組織主要構
    成要件之事實已作自白，應依上開規定，就其所犯組織犯罪
    防制條例部分減輕其刑。至被告楊宸紳、陳凡雅先前於偵查
    中均否認上開犯行，即無從適用上開規定減輕其刑，併予敘
    明。
　㈡被告陳凡雅不適用刑法第59條規定減輕其刑：
　  按刑法第59條所規定之酌量減輕其刑，係裁判上之減輕，必
    以犯罪之情狀顯可憫恕，認為科以最低度刑仍嫌過重者，始
    有其適用。如別有法定減輕之事由者，應優先適用法定減輕
    事由減輕其刑後，猶嫌過重時，方得為之(最高法院98年度
    臺上字第6342號刑事判決參照)。又刑法第59條規定犯罪之
    情狀可憫恕者，得酌量減輕其刑，其所謂「犯罪之情狀」，
    與同法第57條規定科刑時應審酌之一切情狀，並非有截然不
    同之領域，於裁判上酌減其刑時，應就犯罪一切情狀（包括
    第57條所列舉之10款事項），予以全盤考量，審酌其犯罪有
    無可憫恕之事由（即有無特殊之原因與環境，在客觀上足以
    引起一般同情，以及宣告法定低度刑，是否猶嫌過重等等）
    ，以為判斷(最高法院95年度台上字第6157號、88年度臺上
    字第1862號刑事判決參照)。再者，此項酌減之規定，係推
    翻立法者之立法形成，就法定最低度刑再予減輕，為司法之
    特權，適用上自應謹慎，未可為常態，其所具特殊事由，應
    使一般人一望即知有可憫恕之處，方得適用之。查被告陳凡
    雅所犯如附表一編號4、7、9、10、11、16、17、20、21各
    次加重詐欺取財罪，其法定刑均為1年以上7年以下有期徒刑
    ，且其正值青年，不思以正途賺取所需而為本案犯行，且職
    司本案詐欺機房之主管職位，較之一般下層之集團成員影響
    力及報酬均更甚一籌，參酌被告陳凡雅於偵訊時否認犯行之
    犯罪態度，均無從認其等犯罪係出於何特殊之原因與環境因
    素而為本案犯行，至其於本院準備程序中終能坦承犯行，雖
    可作為後述量刑參考因素，然亦尚非足以之作為認定其犯本
    罪另有特殊之原因與環境，而在客觀上足以引起一般同情，
    認為即予宣告法定低度刑期尤嫌過重者，並予適用刑法第59
    條酌減其刑之情事。是被告陳凡雅之辯護人主張依刑法第59
    條規定酌量減輕其刑，難認為有理由。　
　㈢爰以行為人之責任為基礎，審酌被告3人均無刑事前案紀錄，
    素行尚屬良好，此有被告3人之臺灣高等法院前案紀錄表在
    卷可稽，而被告Ａ○○、楊宸紳無視於政府一再宣誓掃蕩詐欺
    取財犯罪之決心，執意以身試法，擔任發起犯罪組織之人，
    且與被告陳凡雅均為正值青年，且為智識、身心正常之人，
    本均應依循正途獲取穩定經濟收入，卻為滿足一己私慾，組
    成、參與詐欺組織，以為求快速獲利，心存僥倖而罔顧將可
    能造成他人受有金錢損失，執意以事實欄一所示方式，詐取
    財物，所為誠屬不該。另考量被告Ａ○○自始至終均坦認犯行
    ，犯後態度良好；被告楊宸紳、陳凡雅於本院準備程序中亦
    終能坦認犯行，犯後態度尚可，兼衡其等之犯罪動機、目的
    及手段，造成告訴人及被害人等受有損害及如附表一「被告
    等人賠償狀況」欄位所示賠償告訴人及被害人所受損害狀況
    之情形，及再斟酌被告Ａ○○為高中畢業、小康；被告楊宸紳
    為高中肄業、勉持；被告陳凡雅為高職畢業、勉持之生活狀
    況、經濟條件（見少連偵卷十一第6頁、追偵45703卷第13頁
    、第33頁之調查筆錄受訊問人欄位）等一切情狀，就被告Ａ○○如附表一各編號所示之「主文」欄位之各罪，分別量處如
    附表一各編號「主文」欄所示之刑；就被告楊宸紳、陳凡雅
    如附表一編號4、7、9、10、11、16、17、20、21所示之「
    主文」欄位之各罪，分別量處如附表一編號4、7、9、10、1
    1、16、17、20、21「主文」欄所示之刑。
　㈣另本院再審酌被告3人所犯上開各罪之犯罪類型、動機、手段
    及目的，且被告Ａ○○參與本案共21罪犯行，被告楊宸紳、陳
    凡雅參與本案共9罪犯行之時間非長，及就犯罪之目的、手
    段觀之，被告3人罪責非難重複性均高，本案所為造成各被
    害人之損害程度等節，整體評價被告3人應受刑罰矯治之期
    間，並兼衡罪責相當與刑罰經濟之原則，各定其等應執行刑
    如主文後段所示。
  ㈤被告3人均無從為緩刑之諭知：
　　按法院對於具備緩刑要件之刑事被告，認為以暫不執行刑罰
    為適當者，得宣告緩刑，固為刑法第74條第1項所明定。查
    被告3人所宣告之應執行刑均非2年以下有期徒刑，與刑法第
    74條所定緩刑要件不合，自均無從為緩刑之宣告。
　㈥按106年4月19日修正公布之組織犯罪防制條例第3條第3項固
    規定：「犯第1項之罪者，應於刑之執行前，令入勞動場所
    ，強制工作，其期間為3年」（嗣107年1月3日修正公布第3
    條，但本項並未修正）。然該規定就受處分人之人身自由所
    為限制，違反憲法比例原則及憲法明顯區隔原則之要求，與
    憲法第8條保障人身自由之意旨不符，業經司法院大法官於1
    10年12月10日以釋字第812號解釋宣告違憲，並自該解釋公
    布之日起失其效力，本案即毋庸為強制工作之諭知。
四、沒收部分：
　㈠扣案如附表二編號1至49、52至77、80至84、87至90、92至95
    、97至100、105至109、112至116、118至120、122至127、1
    29、130所示物品，均在本案詐欺機房內所查扣，且均屬發
    起及主持機房運作之被告Ａ○○、楊宸紳所有提供做為本案詐
    欺機房所用之物，業據被告Ａ○○、楊宸紳於本院準備程序時
    供述明確（見本院訴字657卷二第516至517頁、本院訴字619
    卷第98頁），核與共同被告乙○○、丁○○、酉○○、未○○、卯○○
    、戌○○、戊○○、Ｄ○○、玄○○於本院審理時之供述相符（見本
    院訴字657卷二第201至203頁），均應依刑法第38條第2項前
    段規定宣告沒收之。至如附表二其餘之扣案物，除如附表二
    編號79所示之手機，為共同被告Ｄ○○向友人所借用乙節，業
    經其於本院準備程序時供述在卷(見本院訴字657卷第202頁)
    ，而非犯罪行為人所有之物，應由檢察官另行為適法之處理
    外，其餘如附表二所示「備註」欄位內載明之非本判決宣告
    沒收之扣案物，則為共同被告乙○○、丁○○、酉○○、未○○、卯
    ○○、戌○○、戊○○、Ｄ○○、玄○○事實上所有或管領之物，爰均
    不於被告告Ａ○○、楊宸紳及陳凡雅項下宣告沒收，併此敘明
    。
　㈡犯罪所得部分：
　　按犯罪所得，屬於犯罪行為人者，沒收之，於全部或一部不
    能沒收或不宜執行沒收時，追徵其價額，刑法第38條之1第1
    項前段、第3項分別定有明文。次按犯罪所得之沒收、追繳
    或追徵，在於剝奪犯罪行為人之實際犯罪所得（原物或其替
    代價值利益），使其不能坐享犯罪之成果，以杜絕犯罪誘因
    ，性質上屬類似不當得利之衡平措施，重點在於所受利得之
    剝奪，然苟無犯罪所得，自不生利得剝奪之問題，固不待言
    ，至二人以上共同犯罪，關於犯罪所得之沒收、追繳或追徵
    ，倘個別成員並無犯罪所得，或對於其他成員之犯罪所得無
    事實上之共同處分權時，即無「利得」可資剝奪。而「對於
    犯罪所得有事實上之處分權限」，應視具體個案之實際情形
    而定，倘若共同正犯各成員內部間，對於不法利得分配明確
    時，固應依各人實際分配所得沒收；然若共同正犯成員對不
    法所得並無處分權限，其他成員亦無事實上之共同處分權限
    者，自不予諭知沒收；至共同正犯各成員對於不法利得共同
    處分權限時，則應負共同沒收之責。至於上揭共同正犯各成
    員有無犯罪所得、所得數額，係關於沒收、追繳或追徵標的
    犯罪所得範圍之認定，因非屬犯罪事實有無之認定，並不適
    用「嚴格證明法則」，無須證明至毫無合理懷疑之確信程度
    ，應由事實審法院綜合卷證資料，依自由證明程序釋明其合
    理之依據以認定之（最高法院104年度台上字第3604號判決
    參照）。經查，被告Ａ○○於本院110年12月7日準備程序時供
    稱：我總共約獲利新臺幣(下同)50、60萬元等語，並經本院
    安排被告Ａ○○等人調解及賠付與被害人等損失如附表一「被
    告等人賠償狀況」欄位所示，此有本院111年1月25日、同年
    11月10日調解筆錄在卷可參(見本院訴字657卷一第441頁、
    第547至566頁、卷三第551頁、本院訴字619卷第181頁)，嗣
    經本院聯繫如附表一編號1、3至6、9至14被害人等之被告調
    解條件履行狀況，除如附表一編號9、11、14未能聯繫，亦
    於調解期日後之本院審理程序經傳喚未到，而未能確認調解
    履行狀況以外，被告Ａ○○等人均已依調解條款所示賠償款項
    為之，亦有本院111年6月24日公務電話紀錄表在卷(見本院
    訴字657卷二第143至144頁)。爰參酌被告Ａ○○於本院準備程
    序中供稱：目前已有賠償42萬元之情(見本院訴字第657卷二
    第511頁)，且衡酌本院上開調解筆錄所示，就如附表一編號
    6、21為被告等人各別給付賠償與被害人天○○、許書彰以外
    ，其餘給付方式均係由被告Ａ○○等人連帶賠償，本院復聯繫
    確認共同被告間之實際支付賠償狀況，可知係由共同被告丁○○賠償4萬1,000元、共同被告酉○○賠償7萬5000元、共同被
    告未○○賠償3萬5000元、共同被告戊○○賠償4萬1,000元、共
    同被告玄○○賠償4萬1,000元等人之賠付等情，有本院111年8
    月5日公務電話紀錄在卷(見本院訴字657卷二第301頁)，尚
    難認被告Ａ○○以外之人共同被告除各自給付金額外，另有為
    被告Ａ○○分擔連帶給付責任，是以，依罪疑唯有利於被告之
    原則，估認被告Ａ○○之犯罪所得共計為50萬元，且被告Ａ○○已
    向如附表一所示被害人為賠償而歸還之金額應為32萬4,809
    元(計算式：附表一編號1之2萬9,876元+附表一編號3之1,62
    9元+附表一編號4之3萬1,312元+附表一編號5之1萬7,320元+
    附表一編號6之11萬元+附表一編號10之4萬1,659元+附表一
    編號12之2萬9,224元+附表一編號13之6萬1,789元+附表一編
    號21之2,000元=32萬4,809元)，是以，被告Ａ○○之本案犯罪
    所得即尚仍有17萬5,191元(計算式：50萬元-32萬4,809元=1
    7萬5,191元)未據歸還與被害人。至其餘如附表一編號9、11
    、14所示已與被告Ａ○○調解成立之被害人，因未能由本院聯
    繫而無法確認是否已受償之事，然倘其等因調解成立取得之
    求償權未獲滿足，日後仍得逕對被告Ａ○○聲請強制執行，被
    告Ａ○○履行之可能性甚高，若此部分再對被告Ａ○○宣告沒收或
    追徵，實有過苛之虞，爰予以扣除而不為宣告沒收或追徵，
    則被告Ａ○○尚有7萬8,624元(計算式：17萬5,191元-如附表一
    編號9所示之3萬3,895元-如附表一編號11所示之6萬1,043元
    -如附表一編號14所示之1,629元)之犯罪所得應予宣告沒收
    及追徵。另被告陳凡雅於本院準備程序時供稱：我約有受領
    40萬元之底薪加獎金等語(見本院訴字619卷第114頁)，且於
    前揭111年11月10日本院調解程序中，亦有當場賠付被害人
    許書彰2,000元之情，為該調解筆錄所載明，是被告陳凡雅
    扣除業已賠償與被害人金額2,000元，尚有39萬8,000元(計
    算式：40萬元-2,000元=39萬8,000元)之犯罪所得未據扣案
    。是以，揆諸前開說明，可認被告Ａ○○、陳凡雅因本案犯罪
    而取得之未扣案犯罪所得各仍有7萬8,624元、39萬8,000元
    ，並未返還予被害人，亦未扣案，均應分別依刑法第38條之
    1第1項前段、第3項規定宣告沒收，並諭知於全部或一部不
    能沒收或不宜執行沒收時，追徵其價額。至被告楊宸紳於本
    院準備程序時供稱：被告Ａ○○一直找我拿錢，都沒有給我獲
    利等語（見本院訴字619卷第98頁），則依卷內事證無從證
    明被告楊宸紳實際所獲取不法所得之款項，即無從此宣告沒
    收或追徵，併予敘明。
據上論斷，應依刑事訴訟法第299條第1項前段，第300條，判決
如主文。
本案經檢察官巳○○提起公訴，檢察官黃佳彥、徐千雅追加起訴，
檢察官黃佳彥移送併案審理，檢察官王凌亞、張啟聰到庭執行職
務。
中　　華　　民　　國　　111 　年　　12　　月　　14　　日
                刑事第八庭 審判長法  官   楊仲農

                                 法　官　 謝茵絜
  
                                 法  官   黃秀敏
上列正本證明與原本無異。
如不服本判決，應於判決送達後 20 日內敘明上訴理由，向本院
提出上訴狀 (應附繕本)，上訴於臺灣高等法院。其未敘述上訴
理由者，應於上訴期間屆滿後 20 日內向本院補提理由書「切勿
逕送上級法院」。
                                 書記官   林有象　　
中　　華　　民　　國　　111 　年　　12　　月　　20　　日
附錄論罪科刑法條：

組織犯罪防制條例第3條第1項
發起、主持、操縱或指揮犯罪組織者，處三年以上十年以下有期
徒刑，得併科新臺幣一億元以下罰金；參與者，處六月以上五年
以下有期徒刑，得併科新臺幣一千萬元以下罰金。但參與情節輕
微者，得減輕或免除其刑。
組織犯罪防制條例第4條第1項
招募他人加入犯罪組織者，處六月以上五年以下有期徒刑，得併
科新臺幣一千萬元以下罰金。
中華民國刑法第339條之4第1項
犯第 339 條詐欺罪而有下列情形之一者，處 1 年以上 7 年以
下有期徒刑，得併科 1 百萬元以下罰金：
一、冒用政府機關或公務員名義犯之。
二、三人以上共同犯之。
三、以廣播電視、電子通訊、網際網路或其他媒體等傳播工具，
    對公眾散布而犯之。

附表一：
編號 被害人/告訴人 遭詐欺時間 詐欺方式及交付財物情形(新臺幣)  被告等人賠償狀況 本院本判決經檢察官起訴審理之被告 參與本案詐欺組織分工之共同被告(業經本院另行審結) 卷證出處  本院案號(新北地檢案號)   主     文 1 告訴人 黃○○ 110年4月4日起至同年4月21日   於110年4月4日在交友軟體BeeTalk上，由詐欺機房成員虛構身分以通訊軟體LINE暱稱「小函」（LINE ID：loveyou.f.v.）與告訴人黃○○聯繫及提出約會邀請，並要求告訴人黃○○購買所指定之網路連結商家對鍊當生日禮物云云，且為使其深信不疑，另由詐欺機房成員以暱稱「小函」之名稱與其會面，使其陷於錯誤，依指示先後於110年4月8日 、4月14日、4月21日分別轉帳1,585元、2萬1,221元、7,070元至對方指定之銀行帳戶，共計轉帳金額2萬9,876元。 調解成立。 共同被告乙○○、丁○○、酉○○未○○、卯○○、戌○○、戊○○、Ｄ○○、玄○○(下稱共同被告9人)及被告Ａ○○並連帶給付2萬9,876元。 Ａ○○   乙○○ 丁○○ 酉○○ 未○○ 卯○○ 戌○○ 戊○○ Ｄ○○ 玄○○  告訴人黃○○於警詢時指述（見少連偵卷一第87至88頁）、告訴人黃○○提供雙方對話截圖及匯款紀錄（見少連偵卷一第88頁反面至第91頁） 110年度訴字第657號(110年度少連偵字第215號)  Ａ○○犯三人以上共同以網際網路對公眾散布詐欺取財罪，處有期徒刑壹年肆月。 2 告訴人 甲○○ 110年年2月27日起至同年4月7日  詐欺機房成員於交友軟體「速約」暱稱「雨婷」及通訊軟體LINE ID: kara159與告訴人甲○○聯絡，並詐稱贈送飾品即可與對方在一起云云，嗣告訴人方思依詐欺機房成員加入指定之網路商店購買手鍊（價值1,429元），並於110年2月27日18時許，於指定地點交與詐欺機房成員會面，由詐欺機房成員收取手鍊。詐欺機房成員接續犯意，以通訊軟體LINE ID：loveyou.f.v.（圖示為愛心符號）與其聯繫，並指示告訴人方思維於4月7日21時45分許，購買商品，告訴人方思維旋即前往超商以代碼繳費方式交付2,060元。 告訴人甲○○調解期日未到。 Ａ○○  　  乙○○ 丁○○ 酉○○ 未○○ 卯○○ 戊○○ Ｄ○○ 玄○○ 　  告訴人甲○○於警詢時指述（見少連偵卷十二第67至68頁）  110年度訴字第657號（110年度少連偵字第215號） Ａ○○犯三人以上共同以網際網路對公眾散布詐欺取財罪，處有期徒刑壹年肆月。 3 告訴人 辰○○ 110年4月18日 於110年4月18日詐欺機房成員在交友軟體「速約」以暱稱「白白」及LINE ID:0110.f.v與告訴人辰○○聯繫，並提出約會及要購買手鍊當生日禮物云云，使告訴人辰○○陷於錯誤，依詐欺機房成員指示，至超商以代碼繳費方式支付1,629元之款項。 調解成立。 被告Ａ○○及共同被告9人並連帶給付1,629元。 Ａ○○   乙○○ 丁○○ 酉○○ 未○○ 卯○○ 戌○○ 戊○○ Ｄ○○ 玄○○  告訴人辰○○於警詢時指述（見少連偵卷一第92至92頁背面）、告訴人辰○○提供全家便利商店代收繳款證明（見少連偵卷一第93頁） 110年度訴字第657號（110年度少連偵字第215號） Ａ○○犯三人以上共同以網際網路對公眾散布詐欺取財罪，處有期徒刑壹年肆月。 4 告訴人 宙○○ 110年2月25日 起至同年4月20日止  於110年2月25日，詐欺機房成員在交友軟體「Sweet Ring」上以暱稱「王怡靜」及LINE ID:愛心圖案向告訴人宙○○謊稱：匯款至指定帳戶以供購買禮物之用云云，使其陷於錯誤接續於110年2月25日起至同年4月20日間使用網路銀行分別匯款至對方提供之銀行帳戶，共計匯款金額3萬1,312元。 調解成立。 被告Ａ○○及共同被告9人並連帶給付3萬1,312元。 Ａ○○ 楊宸紳 陳凡雅   乙○○ 丁○○ 酉○○ 未○○ 卯○○ 戌○○ 戊○○ Ｄ○○ 玄○○ 　 告訴人宙○○於警詢時指述（見少連偵卷一第15至19頁）、告訴人宙○○提供匯款明細暨詐欺機房成員扮演之「王怡靜」見通訊軟體LINE對話紀錄（見追偵45703卷第207至330頁） ①110年度訴字第657號（110年度少連偵字第215號） ②111年度訴字第596號（111年度偵字第16057號） ③111年度訴字第619號（110年度偵字第45703號、第45704號）  Ａ○○、楊宸紳犯三人以上共同以網際網路對公眾散布詐欺取財罪，各處有期徒刑壹年肆月。 陳凡雅犯三人以上共同以網際網路對公眾散布詐欺取財罪，處有期徒刑壹年參月。 5 告訴人 庚○○ 109年12月間起至110年2月2日止  詐欺機房成員在交友軟體以暱稱「王怡靜」、通訊軟體LINE暱稱為「（圖示）花朵」，於109年12月間向告訴人庚○○謊稱：至指定網路商店購買手環作為生日禮物（價值1,200元）云云，並指示庚○○於110年1月12日至指定地點見面並交付手環，使其陷於錯誤，陸續於110年1月起至同年2月2日購買對戒、娃娃當作贈送對方之禮物，共計以轉帳及超商支付等方式支付1萬7,320元，並以詐欺機房成員會面、郵寄等方式交付該物品與詐欺機房成員。 調解成立。 被告Ａ○○及共同被告9人並連帶給付1萬7,320元。 Ａ○○   丁○○ 酉○○ 未○○ 戊○○ 玄○○  　 告訴人庚○○於警詢時指述（見少連偵卷十二第73至74頁）、告訴人庚○○提供通訊軟體LINE訊息紀錄、匯款紀錄、超商繳費收據（見少連偵卷十二第93至96頁） 110年度訴字第657號（110年度少連偵字第215號） Ａ○○犯三人以上共同以網際網路對公眾散布詐欺取財罪，處有期徒刑壹年肆月。 6 告訴人 天○○ 109年12月23日起至110年4月8日  於109年12月23日，詐欺機房成員以臉書名稱「黃君潔」與告訴人天○○聯繫，並佯稱：為償還家庭債務而於酒店上班云云，並相約於110年1月26日至指定地點見面，使告訴人天○○陷於錯誤，依詐欺機房成員指示於110年2月27日、4月8日，在新北市○○區○○路00號，面交現金11萬、32萬元與詐欺機房成員。 調解成立。 被告Ａ○○給付11萬元、 共同被告乙○○給付2萬6,000元、 共同被告丁○○給付4萬1,000元、 共同被告酉○○給付2萬元、 共同被告未○○給付7萬5,000元、 共同被告卯○○給付1萬1,000元、 共同被告戌○○無條件成立調解、 共同被告戊○○給付4萬1,000元、 共同被告Ｄ○○給付1萬元、 共同被告玄○○給付4萬1,000元、  Ａ○○   乙○○ 丁○○ 酉○○ 未○○ 卯○○ 戌○○ 戊○○ Ｄ○○ 玄○○ 　 告訴人天○○於警詢時指述（見少連偵卷十二第75至75頁背面） 110年度訴字第657號（110年度少連偵字第215號） Ａ○○犯三人以上共同以網際網路對公眾散布詐欺取財罪，處有期徒刑壹年肆月。 7 告訴人 壬○○ 110年2月7日 於110年2月7日，詐欺機房成員於交友軟體WEDATE及通訊軟體LINE以暱稱「白白」與告訴人壬○○聯繫，謊稱：可交朋友，前提需依條碼繳費刷禮物云云，使告訴人壬○○陷於錯誤，依詐欺機房成員指示至超商繳付1,429元。 被害人壬○○調解期日未到。 Ａ○○ 楊宸紳 陳凡雅     丁○○ 酉○○ 未○○ 戊○○ 玄○○    告訴人壬○○於警詢時指述（見少連偵卷一第94至94頁背面）、告訴人壬○○提供之全家便利商店代收繳款證明（見少連偵卷一第95頁） ①110年度訴字第657號（110年度少連偵字第215號） ②111年度訴字第596號（111年度偵字第16057號） ③111年度訴字第619號（110年度偵字第45703號、第45704號） Ａ○○、楊宸紳犯三人以上共同以網際網路對公眾散布詐欺取財罪，各處有期徒刑壹年肆月。 陳凡雅犯三人以上共同以網際網路對公眾散布詐欺取財罪，處有期徒刑壹年參月。 8 告訴人 Ｃ○○ 110年1月9日起至同年1月16日止 於110年1月9日詐欺機房成員在臉書暱稱「陳莠媗」、通訊軟體LINE暱稱（圖示）「花朵」與告訴人Ｃ○○聯繫，並謊以：想要交往，需要金錢購買戒指、拍婚紗云云，使Ｃ○○陷於錯誤，依詐欺機房成員指示至超商代碼繳費方式，陸續於110年1月11日起至同年月16日止以超商代碼繳費之方式，支付金額共計3萬5,000元。 被害人Ｃ○○調解期日未到。 Ａ○○     酉○○ 未○○ 戊○○ 玄○○     告訴人Ｃ○○於警詢時指述（見少連偵卷十二第77至78頁） 110年度訴字第657號（110年度少連偵字第215號） Ａ○○犯三人以上共同以網際網路對公眾散布詐欺取財罪，處有期徒刑壹年肆月。 9 告訴人 寅○○ 110年1月29日起至同年3月26日 於110年1月29日詐欺機房成員在交友軟體WIPPY以不詳暱稱與告訴人寅○○聯繫，並謊稱：想要買戒指、想要請攝影師拍照云云，使告訴人寅○○陷於錯誤，依指示陸續於110年2月10日起至同年3月26日匯款共計3萬3,895元至詐欺機房成員指定之銀行帳戶。 調解成立。 被告Ａ○○及共同被告被告9人並連帶給付3萬3,895元。 Ａ○○ 楊宸紳 陳凡雅   乙○○ 丁○○ 酉○○ 未○○ 卯○○ 戊○○ Ｄ○○ 玄○○ 告訴人寅○○於警詢時指述（見少連偵卷十二第79至79頁背面）、告訴人寅○○提供與「花朵（符號）」之LINE對話紀錄（見追偵45703卷第373至381頁） ①110年度訴字第657號（110年度少連偵字第215號） ②111年度訴字第596號（111年度偵字第16057號） ③111年度訴字第619號（110年度偵字第45703號、第45704號） Ａ○○、楊宸紳犯三人以上共同以網際網路對公眾散布詐欺取財罪，各處有期徒刑壹年肆月。 陳凡雅犯三人以上共同以網際網路對公眾散布詐欺取財罪，處有期徒刑壹年參月。 10 告訴人 辛○○ 110年2月2日起至同年3月20日 於110年2月2日，詐欺機房成員在交友軟體Singol以暱稱「糖糖」、通訊軟體LINE暱稱「小太妹（LINE ID:wolf.l.o.y）」與告訴人辛○○聯繫，並謊稱：想要購買手鍊、對戒及攝影套組等，使告訴人辛○○陷於錯誤，依指示購買商品並以信用卡及網路轉帳至指定帳戶方式支付，陸續於110年2月2日起至同年3月20日支付共計4萬1,659元之款項。 調解成立。 被告Ａ○○及共同被告9人並連帶給付4萬1,659元。 Ａ○○ 楊宸紳 陳凡雅   乙○○ 丁○○ 酉○○ 未○○ 卯○○ 戊○○ 玄○○  告訴人辛○○於警詢時指述（見追偵45703卷第67至75頁）、告訴人辛○○提供分別與「糖糖」、「小太妹」之LINE對話紀錄、繳費明細及使用之信用卡翻拍照片各1份（見追偵45703卷第351至355頁）   ①110年度訴字第657號（110年度少連偵字第215號） ②111年度訴字第596號（111年度偵字第16057號） ③111年度訴字第619號（110年度偵字第45703號、第45704號） Ａ○○、楊宸紳犯三人以上共同以網際網路對公眾散布詐欺取財罪，各處有期徒刑壹年肆月。 陳凡雅犯三人以上共同以網際網路對公眾散布詐欺取財罪，處有期徒刑壹年參月。 11 告訴人 亥○○ 109年11月22日起至110年2月5日止  於109年11月22日，詐欺機房成員以通訊軟體LINE暱稱（圖示）愛心（ID: loveyou.f.v）與告訴人亥○○聯繫，並謊稱：要購買指定連結之商店所販售之手鍊作見面禮、看病需要用錢、需購買指定連結之商店所販售戒指、將別人攝影機弄壞需賠償、要一起拍婚紗照需要款項云云，使告訴人亥○○陷於錯誤，陸續於109年11月22日起至110年2月5日間，以超商代碼繳費及轉帳、面交現金與詐欺機房成員之方式，支付金額共計6萬1,043元。 調解成立。 被告Ａ○○及共同被告9人並連帶給付6萬1,043元。 Ａ○○ 楊宸紳 陳凡雅  丁○○ 酉○○ 未○○ 戊○○ 玄○○  告訴人亥○○於警詢時指述（見北檢偵31540卷一第36至38頁正面）、告訴人亥○○提供交易明細、與暱稱「愛心（符號）」之LINE對話紀錄、繳費明細及詐欺組織成員提供貌美女子照片（見少連偵卷十二第97頁、追偵45703卷第357至362頁）  ①110年度訴字第657號（110年度少連偵字第215號） ②111年度訴字第596號（111年度偵字第16057號） ③111年度訴字第號619（110年度偵字第45703號、第45704號）　 Ａ○○犯三人以上共同以網際網路對公眾散布詐欺取財罪，處有期徒刑壹年肆月。 楊宸紳共同犯發起犯罪組織，處有期徒刑參年陸月。 陳凡雅犯三人以上共同以網際網路對公眾散布詐欺取財罪，處有期徒刑壹年肆月。 12 被害人 宇○○ 110年2月7日起至同年4月7日止 於110年2月7日，詐欺機房成員在交友軟體OMI及通訊軟體LINE以暱稱「徐湘琴」與被害人宇○○聯繫，並謊以：以交往前提需要購買情侶相片、彩妝用品等，使被害人宇○○陷於錯誤，依指示接續於110年2月7日起至110年4月7日止，以刷卡、匯款等方式購買上開物品，支付金額共計2萬9,224元。 調解成立。 共同被告9人及被告Ａ○○並連帶給付2萬9,224元。 Ａ○○   乙○○ 丁○○ 酉○○ 未○○ 卯○○ 戊○○ Ｄ○○ 玄○○ 被害人宇○○於警詢時指述（見少連偵卷十二第83至83頁背面）、被害人宇○○提供通訊軟體LINE對話紀錄、刷卡紀錄（見少連偵卷十二第98至101頁） 110年度訴字第657號（110年度少連偵字第215號） Ａ○○犯三人以上共同以網際網路對公眾散布詐欺取財罪，處有期徒刑壹年肆月。 13 告訴人 Ｂ○○ 110年2月10日起至110年4月10日止 於110年2月10日，詐欺機房成員在交友軟體Pikabu以暱稱「vanessa」、通訊軟體LINE暱稱「99+愛心符號（ID:loveyou.f.v）」與告訴人Ｂ○○聯繫，謊稱：想要約會，希望能購買指定連結之商店所販售手鍊作為禮物云云，告訴人Ｂ○○依指示於110年2月19日至110年4月10日陸續以超商代碼繳費、刷卡消費方式購買商品，支付金額共計6萬1,789元。 調解成立。 被告Ａ○○及共同被告9人並連帶給付6萬1,789元。 Ａ○○   乙○○ 丁○○ 酉○○ 未○○ 卯○○ 戌○○ 戊○○ Ｄ○○ 玄○○  告訴人Ｂ○○於警詢時指述（見少連偵卷第81至81頁背面）、告訴人Ｂ○○提供超商代碼繳款證明、信用卡網路消費明細及通訊軟體LINE對話紀錄（見少連偵卷一第82至86頁） 110年度訴字第657號（110年度少連偵字第215號） Ａ○○犯三人以上共同以網際網路對公眾散布詐欺取財罪，處有期徒刑壹年肆月。 14 被害人 丑○○ 110年4月18日起至同年月19日止 於110年4月18日，詐欺機房成員以通訊軟體LINE與被害人丑○○聯絡，謊稱：要贈送戒指當作生日禮物云云，使被害人丑○○陷於錯誤，依對方指示先加入通訊軟體LINE名稱「Jenny美日韓精品代購」，並於110年4月19日，以超商代碼繳費方式支付款項1,629元。 調解成立。 被告Ａ○○及共同被告9人並連帶給付1,629元。 Ａ○○   乙○○ 丁○○ 酉○○ 未○○ 卯○○ 戌○○ 戊○○ Ｄ○○ 玄○○ 被害人丑○○於警詢時指述（見少連偵卷十二第85至85頁背面）、被害人丑○○提供對話紀錄、購賣紀錄（見少連偵卷十二第102至104頁） 110年度訴字第657號（110年度少連偵字第215號） Ａ○○犯三人以上共同以網際網路對公眾散布詐欺取財罪，處有期徒刑壹年肆月。 15 被害人 丙○○ 110年3月17日起至同年4月8日   於110年3月17日，詐欺機房成員以通訊軟體LINE暱稱「白白」、「Erica 金」與被害人丙○○聯繫，並謊以：要購買通訊軟體LINE名稱「Jenny美日韓精品代購」所販售之定情信物項鍊、對戒云云，使被害人丙○○陷於錯誤，依指示陸續於110年3月18日起至同年4月8日間以超商代碼繳費、轉帳等方式支付金額共計4,554元。 被害人丙○○調解期日未到。 Ａ○○     乙○○ 丁○○ 酉○○ 未○○ 卯○○ 戌○○ 戊○○ Ｄ○○ 玄○○   被害人丙○○於警詢時指述（見少連偵卷十二第86至86頁背面）、被害人丙○○提供繳費、匯款明細及通訊軟體LINE對話紀錄文字（見少連偵卷十二第113至148頁） 110年度訴字第657號（110年度少連偵字第215號） Ａ○○犯三人以上共同以網際網路對公眾散布詐欺取財罪，處有期徒刑壹年肆月。 16 被害人 癸○○ 110年3月17日 於110年3月17日，詐欺機房成員在交友軟體Koudai以暱稱「饅頭」、通訊軟體LINE暱稱為「（圖示）愛心」及虛構身分為「蕭雨婷」之人與被害人癸○○聯繫，並謊以：朋友以上，並想要通訊軟體LINE名稱「Jenny美日韓精品代購」所販售之情侶對鍊，當作在一起的紀念品云云，使被害人癸○○陷於錯誤，依指示於110年3月17日使用超商代碼繳費方式支付1萬3,510元。 被害人癸○○調解期日未到，被告9人無法賠償其損害。 Ａ○○ 楊宸紳 陳凡雅   丁○○ 酉○○ 未○○ 戊○○ 玄○○  被害人癸○○於警詢時指述（見少連偵卷十二第87至88頁背面）、被害人癸○○提供之交友軟體Koudai、通訊軟體LINE對話紀錄截圖1份及繳款憑單、交易明細（見少連偵卷十二第149至156頁） ①110年度訴字第657號（110年度少連偵字第215號） ②111年度訴字第596號（111年度偵字第16057號） ③111年度訴字第619號（110年度偵字第45703號、第45704號） Ａ○○、楊宸紳犯三人以上共同以網際網路對公眾散布詐欺取財罪，各處有期徒刑壹年肆月。 陳凡雅犯三人以上共同以網際網路對公眾散布詐欺取財罪，處有期徒刑壹年參月。 17 告訴人 午○○ 110年2月14日起至110年4月18日止 於110年2月14日，詐欺機房成員在交友軟體「速配」以暱稱「饅頭」、通訊軟體LINE暱稱「雨婷」（LINE ID：Love.y_me.p）與告訴人午○○聯繫，並謊稱：想要通訊軟體LINE名稱「Bunny飾品代購首選」所販售之首飾、包包云云，使告訴人午○○陷於錯誤，於110年2月17日起至同年4月18日間匯款至詐欺機房成員指定帳戶內，共計9萬9,948元。 告訴人午○○調解期日未到。 Ａ○○ 楊宸紳 陳凡雅   乙○○ 丁○○ 酉○○ 未○○ 卯○○ 戌○○ 戊○○ Ｄ○○ 玄○○ 　 告訴人午○○於警詢時指述（見少連偵卷十二90至90頁背面）、告訴人午○○提供與暱稱「雨婷」之LINE對話紀錄暨繳費明細（見追偵45703卷第363至371頁） ①110年度訴字第657號（110年度少連偵字第215號） ②111年度訴字第596號（111年度偵字第16057號） ③111年度訴字第619號（110年度偵字第45703號、第45704號） Ａ○○、楊宸紳犯三人以上共同以網際網路對公眾散布詐欺取財罪，各處有期徒刑壹年肆月。 陳凡雅犯三人以上共同以網際網路對公眾散布詐欺取財罪，處有期徒刑壹年參月。 18 告訴人 己○○ 109年12月18日起至110年2月28日間 詐欺機房成員在交友軟體Tinder及以通訊軟體LINE暱稱「蔡紹恩」（ ID：love.y_me.p）與告訴人己○○聯繫，並謊稱：要交友，需要購買手鍊、戒指、欠錢、生病等云云，使告訴人己○○陷於錯誤，於109年12月18日起至110年2月28日止之間，依詐欺機房成員指示陸續以超商代碼繳費、ATM轉帳及面交現金等方式，支付金額共計9萬4,289元。 告訴人己○○表示不參與調解等情，有本院公務電話紀錄在卷（見本院訴字657卷第537頁）。 Ａ○○    　 丁○○ 酉○○ 未○○ 戊○○ 玄○○  　 告訴人己○○於警詢時指述（見少連偵卷十二91至92頁背面）  110年度訴字第657號（110年度少連偵字第215號） Ａ○○犯三人以上共同以網際網路對公眾散布詐欺取財罪，處有期徒刑壹年肆月。 19 告訴人 申○○ 109年10月1日起（依告訴人特定之匯款時間）起至110年4月20日間 詐欺機房成員在交友軟體「JD」以名稱「張芸芮」、通訊軟體LINE暱稱「張芸芮」（LINE ID: babykissme）與告訴人申○○聯繫，並謊以：要購買飾品及自身有欠錢、生病需要用錢云云，使告訴人申○○陷於錯誤，依指示陸續於109年10月1日起至110年4月20日以匯款、超商代碼繳費及當面交付現金等方式，支付金額共計13萬餘元。 告訴人申○○調解期日未到。 Ａ○○    乙○○ 丁○○ 酉○○ 未○○ 卯○○ 戌○○ 戊○○ Ｄ○○ 玄○○ 告訴人申○○於警詢時指述（見少連偵卷十二第94至95頁）  110年度訴字第657號（110年度少連偵字第215號） Ａ○○共同犯發起犯罪組織，處有期徒刑參年貳月。 20 告訴人李奇彥 110年4月20日 於110年4月20日，詐欺機房成員在交友軟體「Singol」及通訊軟體LINE以暱稱「芙芙」與告訴人李奇彥聯繫，並謊以：將要生日，想要手鍊云云，並傳送刷卡連結與告訴人李奇彥，使其陷於錯誤，於110年4月21日刷卡支付1,614元。 告訴人李奇彥調解期日未到。 Ａ○○ 楊宸紳 陳凡雅   乙○○ 丁○○ 酉○○ 未○○ 卯○○ 戌○○ 戊○○ Ｄ○○ 玄○○ 告訴人李奇彥於警詢時指述（見追他1143卷第5至6頁）、告訴人李奇彥提供與暱稱「芙芙」間通訊軟體對話紀錄、付款證明截圖（見追他1143卷第7至11頁)  111年度訴字第725號（111年度偵字第20408號） Ａ○○、楊宸紳犯三人以上共同以網際網路對公眾散布詐欺取財罪，各處有期徒刑壹年肆月。 陳凡雅犯三人以上共同以網際網路對公眾散布詐欺取財罪，處有期徒刑壹年參月。 21 告訴人 許書影 110年3月20日19時許 110年3月20日19時前某時許以交友軟體TINDER向告訴人許書彰佯稱交往需匯款購買禮物云云，使其陷於錯誤，於110年3月20日19時許，在新北市○○區○○路000巷0號1樓之統一超商得晴門市，以不詳方式轉帳1,382元。 調解成立。 被告Ａ○○、楊宸紳陳凡雅各給付2,000元。 Ａ○○ 楊宸紳 陳凡雅  告訴人許書影於警詢時指述（見北檢偵31540卷一第32至33頁正面）、告訴人許書彰提供與暱稱「Nini」之LINE對話紀錄暨轉帳明細（見北檢偵31540卷一第171至175頁）  ①111年度訴字第596號（111年度偵字第16057號） ②111年度訴字第619號（110年度偵字第45703號、第45704號） Ａ○○、楊宸紳犯三人以上共同以網際網路對公眾散布詐欺取財罪，各處有期徒刑壹年肆月。 陳凡雅犯三人以上共同以網際網路對公眾散布詐欺取財罪，處有期徒刑壹年參月。 

附表二：（扣押物品）
編號 品名 扣押物品目錄表之編號 單位及數量 搜索扣押筆錄簽署所有人/持有人/保管人欄位者 備註  1 監視器鏡頭 A-1 1台 Ａ○○ 於本判決宣告沒收。 2 電腦主機 A-2 1台   3 BENQ電腦螢幕 A-3 1台   4 ACER電腦螢幕 A-4 1台   5 鍵盤及滑鼠組 A-5 1台   6 點鈔機 A-6 1台   7 房屋租賃契約書（新北市○○區○○路0段000號12樓之1） A-7 1本   8 保險箱 A-8 1個   9 本票（發票人：朱家誼、陳英郡） A-9 2張   10 公司總帳本 A-10 1本   11 筆記本 A-11 1本   12 保險箱內現金（新臺幣） A-12 716元   13 租金收據 （新北市○○區○○路00號6樓） A-13 1張   14 DELL電腦主機 B1-1 1台   15 TECO電腦螢幕 B1-2 1台   16 鍵盤及滑鼠組 B1-3 1組   17 iPhone SE手機 （密碼拒提供） B1-4 1支   18 小米攝影機 B1-5 1台   19 施華洛世奇水晶鑽項鍊 B1-6 1個   20 台灣大哥大SIM卡（0000000000） B1-7 1張   21 台灣大哥大SIM卡（0000000000） B1-8 1張   22 台灣大哥大SIM卡 （0000000000000） B1-9 1張   23 中國信託信用卡 （0000-0000-0000-0000 ） B1-10 1張   24 第一銀行提款卡 （000-00-000000） B1-11 1張   25 禮盒訂單（6張） B1-12 1本   26 自願離職申請書 B1-13 1本   27 識別證 B1-14 1張   28 待辦白板   【待確認數量】 B1-15 1個   29 iPhone 8 PLUS手機 （密碼拒提供） B2-1 1支   30 DELL主機 B2-2 1台   31 DELL電腦螢幕 B2-3 1台   32 鍵盤及滑鼠組 B2-4 1組   33 零用金（公司用） B2-5 新臺幣 4725元   34 ASUS筆記型電腦（含鍵盤及滑鼠） B2-6 1台   35 公積金 B2-7 新臺幣1392元   36 公司零用金帳冊 B2-8 1本   37 房屋租賃契約（新北市○○區○○路00號6樓） B2-9 1本   38 公司零用金核銷收據 B2-10 1冊   39 POCOPHONE手機 （紅，密碼拒提供） B2-11 1支   40 iPhone 6S手機 （金，密碼拒提供） B2-12 1支   41 iPhone 6S手機 （灰，密碼拒提供） B2-13 1支   42 SAMSUNG手機（灰，密碼拒提供） B2-14 1支   43 員工保密同意書 B2-15 1本   44 員工聘書 B2-16 1本   45 應徵履歷 B2-17 1本   46 自願離職申請書 B2-18 1本   47 員工班表 B2-19 1本   48 員工薪資明細及簽收單 B2-20 1本   49 行事曆 B2-21 1本   50 iPhone 11手機 （IMEI:00000000000000，門號0000000000） B3-1 1支 丁○○ 為共同被告丁○○所有，供本案犯罪所用，已另為該被告之判決主文項下宣告沒收。 51 iPhone XR手機 （IMEI:000000000000000，門號0000000000） B4-1 1支 乙○○ 為共同被告乙○○所有，供本案犯罪所用，已另為該被告之判決主文項下宣告沒收。 52 業績白板 C-1 1個 Ａ○○ 於本判決宣告沒收。 53 指紋打卡機 C-2 1台   54 DELL電腦主機 C1-1 1台   55 ACER電腦螢幕 C1-2 1台   56 鍵盤及滑鼠組 C1-3 1組   57 DELL電腦主機 C2-1 1台   58 DELL電腦螢幕 C2-2 1台   59 DELL電腦主機 C3-1 1台   60 LENOVO電腦螢幕 C3-2 1台   61 鍵盤及滑鼠組 C3-3 1組   62 電腦主機 C4-1 1台   63 電腦螢幕 C4-2 1台   64 鍵盤及滑鼠組 C4-3 1組   65 DELL電腦主機 C7-1 1台   66 LENOVO電腦螢幕 C7-2 1台   67 鍵盤及滑鼠組 C7-3 1組   68 iPhone手機 （IMEI：000000000000000 ） C7-4 1支   69 電腦主機 C13-1 1台   70 電腦螢幕 C13-2 1台   71 電腦螢幕 C13-3 1台   72 鍵盤及滑鼠組 C13-4 1組   73 iPhone手機（黑） （無法開機 ） C13-5 1支   74 SONY手機（黑） （IMEI：000000000000000、000000000000000） C13-6 1支   75 監視器鏡頭 C-3 1台   76 隨身碟 C13-7 1個   77 薪資表 C13-8 1張   78 iPhone 11手機 （IMEI：000000000000000，門號 0000000000） C8-1 1支 蘇柏 為共同被告Ｄ○○所有，供本案犯罪使用，已另為該被告之判決主文項下宣告沒收。 79 iPhone 8手機 （IMEI：0000000000000000 ，門號0000000000） C8-2 1支  為共同被告Ｄ○○向友人所借用，非被告3人所有，應由檢察官另為適法處理。 80 鍵盤 C8-3 1台  於本判決宣告沒收。 81 滑鼠 C8-4 1台   82 螢幕 C8-5 1台   83 主機 C8-6 1台   84 ASUS手機 （IMEI：000000000000000、00000000000000 ） C9-1 1支 玄○○ 於本判決宣告沒收。 85 OPPO手機 （IMEI：000000000000000、000000000000000，門號0000000000 ） C9-2 1支  為共同被告玄○○所有，供本案犯罪所用，已另為該被告之判決主文項下宣告沒收。 86 ZTE（起訴書誤載ETZ）手機 （IMEI：000000000000000、000000000000000） C9-3 1支  為共同被告玄○○所有，供本案犯罪所用，已另為該被告之判決主文項下宣告沒收。 87 鍵盤 C9-4 1台  於本判決宣告沒收。 88 滑鼠 C9-5 1台   89 螢幕 C9-6 1台   90 主機 C9-7 1台   91 iPhone 11手機 （IMEI：000000000000000 ，門號0000000000） C10-1 1支 卯○○ 為共同被告卯○○所有，供本案犯罪使用，已另為該被告之判決主文項下宣告沒收。 92 螢幕 C10-2 1台  於本判決宣告沒收。 93 滑鼠 C10-3 1台   94 鍵盤 C10-4 1台   95 主機 C10-5 1台   96 iPhone手機 （IMEI：000000000000000，門號0000000000 ） C11-1 1支 戌○○ 為共同被告戌○○所有，供本案犯罪所用，已另為該被告之判決主文項下宣告沒收。 97 ThinkVision電腦螢幕 C11-2 1個  於本判決宣告沒收。 98 HONG JIN鍵盤 C11-3 1個   99 滑鼠 C11-4 1個   100 電腦主機 C11-5 1台   101 OPPO手機 （IMEI：000000000000000、000000000000000 ） C11-6 1支  為共同被告戌○○所有，供本案犯罪所用，已另為該被告之判決主文項下宣告沒收。 102 Galaxy A21S手機 （IMEI：000000000000000、0000 00000000000，門號 0000000000） C12-1 1支 戊○○ 為共同被告戊○○所有，供本案犯罪使用，已另為該被告之判決主文項下宣告沒收。 103 SAMSUNG 手機（香檳金） C12-2 1支   104 SAMSUNG 手機（藍） C12-3 1支   105 鍵盤 C12-4 1台  於本判決宣告沒收。 106 滑鼠 C12-5 1台   107 螢幕 C12-6 1台   108 主機 C12-7 1台   109 喇叭 C12-8 2台   110 iPhone 11ProMax手機 （IMEI：000000000000000 ，門號0000000000） C14-1 1支 酉○○ 為共同被告酉○○所有，供本案犯罪使用，已另為該被告之判決主文項下宣告沒收。 111 iPhone 7 PLUS手機 （IMEI：000000000000000） C14-2 1支   112 鍵盤 C14-3 1台  於本判決宣告沒收。 113 螢幕 C14-4 1台   114 滑鼠 C14-5 1台   115 主機 C14-6 1台   116 螢幕 C14-7 1台   117 iPad Pro平板（10.5吋） C14-8 1台  共同被告酉○○所有，與本案犯罪無關。 118 工作事項 C14-9 1本  於本判決宣告沒收。 119 工作事項 C14-10 1張   120 隨身碟（銀） C14-11 6個   121 iPhone 12 Pro手機（白色） （IMEI：000000000000000 ，門號0000000000） C15-1 1支 未○○ 為共同被告未○○所有，供本案犯罪使用，已另為該被告之判決主文項下宣告沒收。 122 鍵盤 C15-2 1台  於本判決宣告沒收。 123 滑鼠 C15-3 1台   124 螢幕 C15-4 1台   125 主機 C15-5 1台   126 iPhone手機（黑色）  C15-6 1支   127 SUGAR手機 （IMEI：0000000000000000、000 000000000000） C15-7 1支   128 iPhone 7手機（粉色） （IMEI：000000000000000）  C15-8 1支  為共同被告未○○所有，供本案犯罪所用，已另為該被告之判決主文項下宣告沒收。 129 螢幕 C15-9 1台  於本判決宣告沒收。 130 隨身碟（黑） C15-10 1個   

卷宗號及簡稱對照表
案號 簡稱 本院110年度訴字第657號卷 （共三卷） 本院訴字657卷 本院111年度訴字第596號卷 本院訴字596卷 本院111年度訴字第619號卷 本院訴字619卷 本院111年度訴字第725號卷 本院訴字725卷 本院110年度聲羈字第158號卷 本院聲羈卷 臺灣新北地方檢察署110年度少連偵字第215號卷（共十二卷） 少連偵卷 臺灣臺北地方檢察署110年度偵字第31540號卷（共二卷） 北檢偵31540 臺灣新北地方檢察署111年度偵字第16057號卷 追偵16057卷 臺灣新北地方檢察署110年度偵字第45703號卷 追偵45703卷 臺灣新北地方檢察署110年度偵字第45704號卷 追偵45704卷 臺灣新北地方檢察署111年度他字第1143號卷 追他1143卷 臺灣新北地方檢察署111年度偵字第20408號卷 追偵20408卷